臺灣雲林地方法院刑事判決　　　　　　　　　　　　　九十一年度易字第一三一號
　　公　訴　人　臺灣雲林地方法院檢察署檢察官
　　被　　　告　庚○○
　　被　　　告　甲○○
右列被告因竊盜案件，經檢察官提起公訴（九十年度偵字第四七八九、五○八○號）
，本院判決如左：
    主  文
庚○○、甲○○共同連續攜帶兇器、毀壞其他安全設備竊盜，均處有期徒刑壹年貳月
。
    事  實
一、庚○○與黃有嘉（另案偵查中）基於意圖為自己不法所有之概括犯意連絡，連續
    於附表一編號一、三所示之時間、地點，見如附表所示之被害人住處均未上鎖，
    竟約定輪流由其中一人把風，另一人徒手竊取金牌（詳細數額如附表編號一、三
    所示）；又與甲○○基於意圖為自己不法所有之概括犯意聯絡，先於附表編號二
    所示之時間、地點，見供桌上均有金牌供奉擺放，兩人遂約定由庚○○把風，再
    由甲○○徒手竊取戊○○所有之金牌三面；又於附表編號四所示之時間、地點，
    攜帶足供為兇器使用之破壞剪一支，由甲○○把風，由庚○○持破壞剪剪斷乙○○住處後門門鎖後，侵入乙○○住處竊取金牌二面、銀戒子二只、古錢幣二個、
    現金新台幣（下同）二十元，得手後走出屋外欲離去之際，為鄰人黃宗賢發覺有
    異，立即報警而查獲上情。嗣庚○○承前概括竊盜犯意，於九十年十二月二十三
    日下午某時，獨自一人先侵入雲林縣水林鄉大溝村一二四之十號李祺發住處即神
    名壇內（侵入住宅部分未據告訴），徒手竊取由癸○○所有擺放於該處之金牌一
    面後，又再於同日下午二時二十分許，無故侵入雲林縣水林鄉大溝村八十號己○○之住處大廳，伸手欲取大廳神桌上擺放之金牌，惟尚未得手即為對鄰而居之壬○○發覺並報警查獲之。
二、案經被害人己○○告訴雲林縣警察局北港分局報請臺灣雲林地方法院檢察署檢察
    官偵查起訴。
    理  由
一、右揭如附表所示之犯罪事實，業據被告庚○○、甲○○坦承不諱，核與被害人丁○○、戊○○、丙○○、乙○○指訴之情節大致相符，並經證人黃宗賢、林煙振
    證述屬實，復有贓物認領收據一紙、相片十張在卷可資佐證。此外，尚有破壞剪
    一支扣案可資佐證，事證明確，被告庚○○、甲○○此部分犯行堪以認定。另訊
    據被告庚○○固坦承於右揭時地獨自竊取癸○○所有之金牌一面之事實，並經被
    害人辛○○○、癸○○指訴明確，另有贓物領據證明單一紙附卷可憑，足認被告
    庚○○自白應與事實相符。然被告庚○○否認有何侵入己○○住宅及竊盜己○○
    金牌未遂之犯行，辯稱：我並未進入己○○住處內云云。然查，被告於九十年十
    二月二十三日下午二時二十分許，進入告訴人己○○住處大廳，伸手欲取大廳神
    桌上擺放之金牌一節，業據證人壬○○到庭證述屬實，核證人壬○○與被告庚○○素不相識，應無蓄意誣陷之理，且倘被告庚○○無侵入他人住處之異常舉動，
    證人壬○○焉有特別注意並上前詢問之理，是證人壬○○證詞應與事實相符，尚
    堪採信。綜上，被告庚○○所辯，顯係事後卸責之詞，不足採信。本件事證明確
    ，被告二人竊盜犯行，堪以認定。
二、核被告庚○○竊取被害人丁○○、戊○○、丙○○、癸○○所有之金牌，係犯刑
    法第三百二十條第一項之竊盜罪；又持破壞剪破壞門鎖竊取被害人乙○○之金牌
    ，係犯刑法第三百二十一條第一項第二、三款之加重竊盜罪；又無故侵入告訴人
    己○○之住處，著手欲竊取告訴人己○○所有之金牌時即為人所發覺而不遂，核
    係犯刑法第三百零六條第一項侵入住居罪及第三百二十條第三項、第一項之竊盜
    未遂罪。被告甲○○竊取被害人戊○○所有之金牌，係犯刑法第三百二十條第一
    項竊盜罪；又持破壞剪破壞門鎖竊取被害人乙○○之金牌，係犯刑法第三百二十
    一條第二、三款之加重竊盜罪。被告庚○○與被告甲○○間就附表編號二、四部
    分，被告庚○○與黃有嘉間就附表編號一、三部分，有犯意聯絡及行為分擔，為
    共同正犯。被告庚○○、甲○○先後數次竊盜犯行，時間緊接，方法相同，並觸
    犯基本構成要件相同之罪名，顯係基於概括犯意為之，被告庚○○部分雖有既遂
    、未遂及加重、普通竊盜之分，被告甲○○部分雖有加重及普通竊盜之分，仍均
    應成立連續犯，應依刑法第五十六條之規定均論以攜帶兇器、毀壞其他安全設備
    之加重竊盜罪，並加重其刑。被告庚○○侵入告訴人己○○住處之目的在於竊盜
    ，所犯侵入住居罪與加重竊盜罪之間，有方法結果之牽連關係，應從一重之加重
    竊盜罪處斷。檢察官就被告庚○○竊取癸○○金牌之犯罪時間及地點記載有誤，
    爰更正如事實欄所述。另被告庚○○侵入告訴人己○○住宅並竊取金牌未遂之犯
    行，檢察官漏未起訴，惟此部分與論罪科刑部分有牽連犯及連續犯之裁判上一罪
    關係，為起訴效力所及，本院自得一併審究，附此敘明。爰審酌被告庚○○有毒
    品前科紀錄，被告甲○○更有多件毒品、搶奪案件經法院判決確定，素行均屬不
    佳，惟被告甲○○犯後坦承犯行，被告庚○○坦承部分犯行，態度尚稱良好，惟
    其二人年輕力壯，不思正途憑己勞力賺取所需，貪取他人財物之竊盜動機、侵入
    住宅行竊對被害人住居安寧所造成之危害及竊盜所得財物之價值，被告庚○○竊
    取金牌之犯行較多，涉入程度亦較深等一切情狀，均量處如主文所示之刑，以資
    懲儆。另扣案之破壞剪一支，雖為被告二人竊盜所用，然被告二人否認為其所有
    ，又無其他證據證明為被告二人所有，且該破壞剪價值不高，非屬必須沒收之物
    ，故不宣告沒收，併此敘明。
據上論斷，應依刑事訴訟法第二百九十九條第一項前段，刑法第二十八條、第五十六
條、第三百零六條第一項、第三百二十一條第一項第二款、第三款、第五十五條，判
決如主文。
本案經檢察官王富哲到庭執行職務
中      華      民      國      九十一      年    四      月    三十    日
                                        臺灣雲林地方法院刑事第二庭
                                            法  官  趙  思  芸
右正本證明與原本無異。
如不服本判決，應於判決送達後十日內向本院提出上訴狀( 應附繕本 )。
                                            書記官  王  淑  美
中      華      民      國      九十一      年    四      月    三十    日
中華民國刑法第三百零六條
 (侵入住居罪)
無故侵入他人住宅、建築物或附連圍繞之土地或船艦者，處一年以下有期徒刑、拘役
或三百元以下罰金。
無故隱匿其內，或受退去之要求而仍留滯者，亦同。
中華民國刑法第三百二十一條
 (加重竊盜罪)
犯竊盜罪而有左列情形之一者，處六月以上五年以下有期徒刑：
一  於夜間侵入住宅或有人居住之建築物、船艦，或隱匿其內而犯之者。
二  毀越門扇、牆垣或其他安全設備而犯之者。
三  攜帶兇器而犯之者。
四  結夥三人以上而犯之者。
五  乘火災、水災或其他災害之際而犯之者。
六  在車站或埠頭而犯之者。
前項之未遂罰之。
附表：
┌──┬───────┬─────┬──────┬─────┬─────┐
│編號│   犯罪時間   │ 犯罪地點 │ 竊盜方式   │ 被害人   │竊得財物  │
├──┼───────┼─────┼──────┼─────┼─────┤
│ 一 │ 90年10月31日 │ 雲林縣水 │ 庚○○把風 │ 丁○○   │金牌一面  │
│    │ 上午8時許    │ 林鄉蘇秦 │ 黃有嘉下手 │          │值約新台  │
│    │              │ 一○一號 │            │          │幣五百元  │
├──┼───────┼─────┼──────┼─────┼─────┤
│ 二 │ 90年11月初某 │ 雲林縣水 │ 庚○○把風 │ 戊○○   │金牌一面  │
│    │ 日           │ 林鄉蘇秦 │ 甲○○下手 │          │（公訴人  │
│    │              │ 村順安路 │            │          │誤載三面）│
│    │              │ 十四號   │            │          │值約新台  │
│    │              │          │            │          │幣一千元  │
├──┼───────┼─────┼──────┼─────┼─────┤
│ 三 │ 90年11月4日  │ 雲林縣水 │ 黃有嘉把風 │ 丙○○   │金牌二面  │
│    │ 上午8時許    │ 林鄉蘇秦 │ 庚○○下手 │          │約新台幣  │
│    │              │ 村順安路 │            │          │八百元    │
│    │              │ 十七號   │            │          │          │
└──┴───────┴─────┴──────┴─────┴─────┘
（續上頁）
┌──┬───────┬─────┬──────┬─────┬─────┐
│ 四 │ 90年11月22日 │ 雲林縣水 │ 甲○○把風 │ 乙○○   │金牌二面  │
│    │ 上午11時45分 │ 林鄉後寮 │ 庚○○以破 │          │古錢幣二  │
│    │              │ 八十八號 │ 壞剪剪斷門 │          │個、現金  │
│    │              │          │ 鎖後侵入   │          │二十元、  │
│    │              │          │            │          │銀戒子二  │
│    │              │          │            │          │只        │
└──┴───────┴─────┴──────┴─────┴─────┘
